【裁判字號】    99,裁,479
【裁判日期】    990226
【裁判案由】    贈與稅
【裁判全文】
最  高  行  政  法  院  裁  定
                                       99年度裁字第479號
上  訴  人  甲○○
            乙○○
參  加  人  丁○○
被 上訴 人  財政部臺灣省南區國稅局
代  表  人  丙○○
上列當事人間贈與稅事件，上訴人對於中華民國98年11月4日高
雄高等行政法院98年度訴字第487號判決，提起上訴，本院裁定
如下：
    主  文
上訴駁回。
上訴審訴訟費用由上訴人負擔。
    理  由
一、按對於高等行政法院判決之上訴，非以其違背法令為理由，
    不得為之，行政訴訟法第242條定有明文。依同法第243條第
    1項規定，判決不適用法規或適用不當者，為違背法令；而
    判決有同條第2項所列各款情形之一者，為當然違背法令。
    是當事人對於高等行政法院判決上訴，如依行政訴訟法第24
    3條第1項規定，以高等行政法院判決有不適用法規或適用不
    當為理由時，其上訴狀或理由書應有具體之指摘，並揭示該
    法規之條項或其內容；若係成文法以外之法則，應揭示該法
    則之旨趣；倘為司法院解釋或本院之判例，則應揭示該判解
    之字號或其內容。如以行政訴訟法第243條第2項所列各款情
    形為理由時，其上訴狀或理由書，應揭示合於該條項各款之
    事實。上訴狀或理由書如未依此項方法表明，或其所表明者
    與上開法條規定不合時，即難認為已對高等行政法院判決之
    如何違背法令有具體之指摘，其上訴自難認為合法。
二、緣上訴人之父李清塭於民國（下同）92年間，以共有土地分
    割方式，移轉應稅土地應有部分予其孫即參加人丁○○與上
    訴人，經被上訴人查獲，以李清塭涉有假藉免徵贈與稅之土
    地取巧安排移轉其他應稅財產情事，乃依遺產及贈與稅法第
    4條第2項規定，核定李清塭92年度贈與總額新臺幣（下同）
    25,120,932元，贈與淨額為24,120,932元，並補徵稅額6,23
    6,116元。嗣因贈與人李清塭逾繳納期限仍未繳納上開贈與
    稅，且在中華民國境內無財產可供執行，遂改以受贈人（即
    參加人與上訴人）為納稅義務人，按渠等受贈財產之比例，
    分單補徵贈與稅6,236,116元（即參加人丁○○1,484,026元
    、上訴人甲○○1,491,162元、乙○○3,260,928元）。上訴
    人不服，遂循序提起行政訴訟。
三、本件上訴人對於高雄高等行政法院之判決上訴，主張略以：
    姑不論本案所涉非屬贈與，縱認本件所涉係屬贈與（上訴人
    否認），然納稅義務人李清塭並非無財產可供執行，而係有
    多筆土地遭法務部行政執行署臺南行政執行處執行拍賣中，
    且依遺產及贈與稅法第7條文義，應指贈與人全無財產可供
    執行始可以受贈人為納稅義務人，並非贈與人之財產不足清
    償時，即可以受贈人為納稅義務人（且本案之財產尚未拍定
    如何可知其不足額），故原處分顯不合法，原判決不察，未
    予糾正，顯有行政訴訟法第243條第1項判決不適用法規之判
    決違背法令等語。經查，原判決業已詳述上訴人之父李清塭
    於91年間涉有贈與情事，經被上訴人核定91年度贈與總額為
    98,008,795元，應納稅額40,619,397元；92年間又因本件事
    實，經被上訴人核定贈與總額為25,120,932元，應補徵稅額
    6,236,116元。上開事件均經判決確定，李清塭91年度及92
    年度應納贈與稅額合計46,855,513元（40,619,397元＋6,23
    6,116元），而其名下財產現值僅3,862,196元，雖可供執行
    ，但尚不足以清償上開贈與稅額，故仍屬遺產及贈與稅法第
    7條第1項第2款「無財產可供執行」之情形等得心證之理由
    ，並無違誤。上訴意旨雖以原判決違背法令為由，惟核其上
    訴狀所載理由，或係重述其在原審業經主張而為原判決摒棄
    不採之陳詞，或係執其一己之法律見解，就原審取捨證據、
    認定事實之職權行使，指摘其為不當，而非具體表明合於不
    適用法規、適用法規不當、或行政訴訟法第243條第2項所列
    各款之情形，難認對原判決之如何違背法令已有具體之指摘
    。依首開規定及說明，應認其上訴為不合法。
四、據上論結，本件上訴為不合法。依行政訴訟法第249條第1項
    前段、第104條，民事訴訟法第95條、第78條、第85條第1項
    前段，裁定如主文。
中    華    民    國    99    年    2     月    26    日
                    最高行政法院第七庭
                        審判長法官  藍  獻  林
                              法官  曹  瑞  卿
                              法官  廖  宏  明
                              法官  張  瓊  文
                              法官  姜  素  娥
以  上  正  本  證  明  與  原  本  無  異
中    華    民    國    99    年    3     月    1     日
                              書記官  賀  瑞  鸞


司法院資訊處製作；財團法人民間司法改革基金會備份。
